臺灣臺中地方法院民事裁定
                                   110年度家聲抗字第63號
抗  告  人  江秀征  



代  理  人  林恆碩律師
複  代理人  張瑋妤律師        
相  對  人  江佩儒  
代  理  人  王耀賢律師
相  對  人  江冬水  


關  係  人  江秀姩  
            江冠玟  

上列抗告人因與相對人間聲請監護宣告事件，對於本院民國110
年7月9日109年度監宣字第625、699號裁定不服，提起抗告，本
院合議庭裁定如下：
    主  文
一、原裁定廢棄。
二、選定抗告人江秀征、相對人江佩儒共同為受監護宣告之人江
    冬水之監護人。
三、指定關係人江秀姩、江冠玟共同為會同開具財產清冊之人。
四、聲請及抗告程序費用均由受監護宣告之人江冬水負擔。
    理  由
壹、抗告意旨略以：
一、抗告人為相對人江冬水之長女，相對人於受監護宣告前之生
    活大小事（財產管理、就醫等）均委由抗告人代為處理，從
    未交由相對人江佩儒協助，相對人江佩儒雖近幾年有與相對
    人同住，但其因就學、準備考試等因素經常不在家，且過於
    年輕缺乏經驗及能力，並未實質上長期照顧過相對人江冬水
    ，反觀抗告人提出相對人江冬水之就醫紀錄，可知抗告人始
    為長期照顧相對人江冬水之人，由抗告人照顧較符合相對人
    江冬水之本意。原審之判斷是否合於相對人江冬水之最佳利
    益，恐有疑義，原審既未審究共同監護之可能，遽認相對人
    江佩儒擔任相對人江冬水之監護人，實非妥適，爰依法提出
    抗告人，請求撤銷原裁定。另抗告人與相對人江佩儒等於抗
    告程序已就監護人選等達成協議，爰請裁定如主文所示等語
    。
貳、經查：
一、抗告人、相對人江佩儒與關係人江秀姩、江冠玟就照護相對
    人江冬水事宜，已於本院110年度司家聲抗移調字第13號訊
    問期日達成共識（參前揭卷110年12月14日訊問筆錄），本
    院審酌相對人江冬水生活情狀、護養療治、財產管理之必要
    ，以及抗告人、相對人江佩儒於本院審理程序表達共同行使
    監護權之意願、能力，且關係人江秀姩、江冠玟亦已同意其
    等共同執行監護職務之內容，並表達共同擔任會同開具財產
    清冊之人，是由抗告人與相對人江佩儒共同擔任受監護宣告
    之人江冬水之監護人，由關係人江秀姩、江冠玟共同擔任會
    同開具財產清冊之人，應符合受監護宣告之人之最佳利益。
    　　
二、綜上，原審未及審酌抗告人、相對人江佩儒等於本院審理程
    序就監護職務所達成共識後之主張，所為裁定容有未洽，抗
    告人求予廢棄，為有理由，應由本院將原裁定廢棄，並裁定
    如主文所示。至抗告人與相對人江佩儒共同擔任相對人江冬
    水監護人之職務範圍、行使方式等部分既有所協議，即如11
    0年度司家聲抗移調字第13號之110年12月14日訊問筆錄所示
    ，則雙方自應按協議切實履行，附此敘明。　　
參、依家事事件法第164條第2項、第97條，非訟事件法第46條、
    第21條第2項，民事訴訟法第492條、第95條、第78條，裁定
    如主文。
中　　華　　民　　國　 111　　年　　1　　月　　6 　　日
                  家事法庭  審判長法  官   蔡建興
                                  法  官   黃家慧
                                  法  官   郭書豪
正本係按照原本作成。
如提起再抗告者，僅得於裁定送達後10日內，以「適用法規顯有
錯誤」為理由，向本院提出再抗告狀（須按他造人數附具繕本）
，且須敘明理由，並需委任律師為代理人。
中　　華　　民　　國　 111　　年　　1　　月　　6 　　日
                                  書記官   謝明倫